【裁判字號】    99,聲,570
【裁判日期】    990920
【裁判案由】    停止強制執行
【裁判全文】
臺灣桃園地方法院民事裁定               99年度聲字第570號
聲  請  人  旺昱欣業股份有限公司（原名泰清科技銅業股份有
            限公司）
法定代理人  乙○○
相  對  人  中華開發工業銀行股份有限公司
法定代理人  丁○○
相  對  人  甲○○○
相  對  人  新泰伸科技股份有限公司
法定代理人  丙○○
上列當事人間聲請停止強制執行事件，本院裁定如下：
    主  文
聲請人以新臺幣壹拾貳萬元或同額之合作金庫無記名可轉讓定期
存單供擔保後，本院九十七年度司執字第一四八七○號清償債務
強制執行事件關於如附表所示不動產之強制執行程序，於本院九
十九年度訴字第一三九六號第三人異議之訴事件判決確定、撤回
或和解前，應暫予停止。
聲請人其餘聲請駁回。
   理  由
一、本件聲請意旨略以：鈞院97年度司執字第14870 號清償債務
    強制執行事件中之執行標的物中如附表所示不動產係聲請人
    多年前承租使用該址廠區時，因自己營業之需要，自行出資
    搭建，該部分增建之地上建物均有獨立之出入口，乃為一具
    有單獨所有權之建物，惟因未辦理保存登記，依法不得轉讓
    其所有權，是其法律上之所有權應屬於原始出資搭建之聲請
    人所有，而非債務人即相對人新泰伸科技股份有限公司之財
    產，鈞院一時失察，誤為查封執行，聲請人業已向鈞院提起
    第三人異議之訴，倘本件執行事件查封之上開不動產一旦拍
    賣，勢難回復原狀，聲請人願供擔保，請求准予於鈞院99年
    度訴字第1396號第三人異議之訴判決確定前，停止鈞院97年
    度司執字第14870 號強制執行程序關於如附表所示不動產之
    強制執行程序等語。
二、按「有回復原狀之聲請或提起再審或異議之訴，或對於和解
    為繼續審判之請求，或提起宣告調解無效之訴，撤銷調解之
    訴，或對於許可強制執行之裁定提起抗告時，法院因必要情
    形或依聲請定相當並確實之擔保，得為停止強制執行之裁定
    。」，強制執行法第18條第2 項定有明文。再按法院因債務
    人之聲請，依法定相當並確實之擔保，得為停止強制執行之
    裁定，債務人本此裁定所供擔保，係以擔保債權人因債務人
    聲請停止強制執行不當可能遭受之損害得獲賠償為目的，乃
    兼顧債權人與債務人之權益，並非增加債務人之額外負擔（
    司法院大法官會議釋字第403 號解釋意旨參照），是法院定
    此項擔保，其數額應依標的物停止執行後，債權人未能即時
    受償或利用該標的物所受之損害額，或其因另供擔保強制執
    行所受之損害額定之，非以標的物之價值或其債權額為依據
    （最高法院91年度台抗字第113 號裁定參照）。
三、經查，聲請人主張本院97年度司執字第14870 號清償債務強
    制執行事件之執行標的物中如附表所示之不動產為其所有，
    聲請人已對相對人提起第三人異議之訴等情，業經聲請人提
    出第三人異議之訴追加起訴狀等影本為證，並經本院依職權
    調閱上開強制執行卷宗及本院99年度訴字第1396號第三人異
    議之訴卷宗核閱屬實，再如附表所示之不動產為具有獨立出
    入門戶之建物，此經本院查明在卷，則聲請人依強制執行法
    第18條第2 項規定聲請停止如附表所示不動產之強制執行程
    序，尚非無據，應予准許。再查，相對人中華開發工業銀行
    股份有限公司（下稱中華開發銀行）在上開執行事件所請求
    實現之權利為金錢債權，其因停止執行所受之損害，應為其
    不能以如附表所示不動產即時受償所可能遭受之利息損失，
    且聲請人所提第三人異議之訴何時確定，尚在未知之數，長
    期停止執行，對相對人中華開發銀行即難謂無損害，是有命
    供擔保之必要。本院審酌聲請人聲請停止執行執行之系爭不
    動產於上開強制執行事件中經鑑定價格為新台幣（下同）24
    萬元，再參諸民法第203 條之規定以週年利率5%計算，相對
    人因如附表所示不動產停止執行無法受償，每年所可能遭受
    之損害為12,000 元（計算式：240,000 ×5%＝12,000）。
    另聲請人所提起之第三人異議之訴事件，其標的價額（起訴
    時原主張為其所有之動產即過磅系統設備1 式及焚化爐設備
    1 台，價值為927,000 元，加計追加部分即如附表所示不動
    產，價值240,000 元，合計1,167,000 元）未逾民事訴訟法
    上訴第三審所定金額，不得上訴第三審，該訴訟事件應至二
    審確定，再依司法院所公布之各級法院辦案期限實施要點第
    2 點規定，民事第一、二審審判案件期限各為1 年4 個月、
    2 年，經本院調閱上開第三人異議之訴事件卷宗，依案情繁
    雜程度初步研判，推定一、二審審理期間加計行政作業期間
    以3 年4 個月為適當，依此計算相對人中華開發銀行因未能
    即時受償之損害額約為4 萬元【計算式：12,000×（3 ＋4/
    12）=40,000 】。然而，如附表所示之不動產係坐落在同為
    執行標的之桃園縣楊梅鎮834 地號土地上，如停止如附表所
    示不動產之執行程序將可能影響其餘執行標的物之拍賣程序
    ，或影響應買人之投標意願，是本院認本件應供擔保之金額
    應以12萬元為適當。
四、再按強制執行，因債權人之聲請而開始，故依強制執行法第
    18條第2 項：有回復原狀之聲請，或提起再審或異議之訴，
    或對於和解為繼續審判之請求，或提起宣告調解無效之訴、
    撤銷調解之訴，或對於許可強制執行之裁定提起抗告時，法
    院因必要情形或依聲請定相當並確實之擔保，得為停止強制
    執行之裁定之規定，聲請停止強制執行者，自應以債權人為
    相對人。查上開強制執行事件之債權人為相對人中華開發銀
    行，至相對人新泰伸科技股份有限公司為上開強制執行事件
    之債務人，另相對人甲○○○為同案他項執行標的物即桃園
    縣楊梅鎮○○○○段749-1 建號（門牌號碼桃園縣楊梅鎮○
    ○路8 號）之抵押權人，此經本院調閱上開強制執行卷宗查
    核明確，是聲請人以新泰伸科技股份有限公司及甲○○○為
    相對人聲請停止強制執行，自屬不應准許，應予駁回。
五、依強制執行法第18條第2 項，裁定如主文。
中    華    民    國    99    年    9     月    20    日
                  民事第二庭    法  官  劉佩宜
如對本裁定抗告，應於裁定正本送達後10日內向本院提出抗告狀
，並繳納抗告裁判費新台幣1,000 元。
中    華    民    國    99    年    9     月    20    日
                                書記官  賴柏仲
┌─────────────────────────────────┐
│附表：                                           99年度聲字第570號│
├─┬──┬───────┬────┬──────┬────────┤
│編│建號│基  地  坐  落│建築式樣│建 物  面 積│備            考│
│  │    ├───────┤主要材料│            │                │
│號│    │建  物  門  牌│房屋層數│（平方公尺）│                │
├─┼──┼───────┼────┼──────┼────────┤
│ 1│802 │桃園縣楊梅鎮下│鐵造    │一層：280.89│未辦保存登記建物│
│  │    │陰影窩段18地號│        │合計：280.89│                │
│  │    ├───────┤        │            │                │
│  │    │桃園縣楊梅鎮民│        │            │                │
│  │    │隆路8號       │        │            │                │
└─┴──┴───────┴────┴──────┴────────┘

司法院資訊處製作；財團法人民間司法改革基金會備份。
